臺灣臺北地方法院刑事判決
111年度易字第61號
公  訴  人  臺灣臺北地方檢察署檢察官
被      告  張偉平



上列被告因違反性騷擾防治法案件，經檢察官提起公訴（110年
度偵字第34293號），本院判決如下：
    主  文
甲○○犯性騷擾防治法第二十五條第一項之性騷擾罪，處有期徒刑
陸月，如易科罰金，以新臺幣壹仟元折算壹日。
    事  實
一、甲○○於民國110年9月29日22時30分許，在臺北市○○區○○○00
    號OOOOOOO餐廳（下稱OOOOOOO餐廳）與朋友飲酒聚餐，該店
    服務人員即代號AW000-H110562號成年女子（名籍詳卷，下
    稱甲女）背對甲○○等人之用餐餐桌，操作店內點餐機台，詎
    甲○○竟意圖性騷擾，起身走至甲女身後，公然伸手觸摸甲女
    之臀部，以此方式性騷擾甲女1次。甲女驚覺其臀部遭人觸
    摸，立即回頭並質問甲○○，其後並報警處理，而循線查悉上
    情。
二、案經甲女訴由臺北市政府警察局松山分局報告臺灣臺北地方
    檢察署檢察官偵查起訴。
    理  由
壹、程序事項
一、按性侵害犯罪防治法所稱性侵害犯罪，係指觸犯刑法第221
    條至第227 條、第228 條、第229 條、第332 條第2 項第2
    款、第334 條第2 項第2 款、第348 條第2 項第1 款及其特
    別法之罪；又行政機關、司法機關及軍法機關所製作必須公
    示之文書，不得揭露被害人之姓名、出生年月日、住居所及
    其他足資識別被害人身分之資訊，性侵害犯罪防治法第2 條
    第1 項、第12條第2 項分別定有明文。本件被告甲○○所犯性
    騷擾防治法第25條之罪，屬性侵害犯罪防治法所稱之特別之
    法，因本院所製作之判決書係屬必須公示之文書，依上開規
    定，對於告訴人甲女之年籍資料，本院應予以隱匿，合先敘
    明。
二、證據能力
㈠、按被告以外之人於審判外之陳述，雖不符刑事訴訟法第159
    條之1至第159條之4 之規定，而經當事人於審判程序同意作
    為證據，法院審酌該言詞陳述或書面陳述作成時之情況，認
    為適當者，亦得為證據，刑事訴訟法第159 條之5 第1 項定
    有明文。查，本判決所引用具傳聞性質之言詞或書面證據，
    檢察官、被告於本院審判期日中均表示同意有證據能力（本
    院卷第50頁），本院審酌各該證據作成時之客觀環境及條件
    ，均無違法不當取證或明顯欠缺信用性之情形，作為證據使
    用皆屬適當，揆諸前開說明，均有證據能力。
㈡、至於本判決所引之非供述證據部分，並無證據證明係公務員
    違法取得，亦無依法應排除其證據能力之情形，應有證據能
    力。
貳、實體部分
一、認定事實所憑之證據及理由
　  訊據被告坦承有於事實欄所載時、地與友人飲酒用餐，然矢
    口否認有何性騷擾犯行，辯稱：當時餐廳氣氛很歡樂，我喝
    了酒，對告訴人甲女做了不適當的惡作劇，但我不是在非常
    主動惡意的情形下所做的，而且我堅信我的人格，我肯定沒
    有摸到甲女，甲女在現場根本沒有感覺到我有摸她，甲女是
    事後調監視器看圖說故事，我在場的朋友吳圳可以證明我沒
    摸到甲女云云（偵卷第87頁，本院卷第31頁至第34頁、第48
    頁）。經查：
㈠、被告有於事實欄所載時、地，趁甲女操作點餐機台、背對被
    告等人用餐餐桌時，走到甲女身後，公然伸手觸摸甲女之臀
    部，以此方式對甲女為性騷擾之行為，有下列積極證據可證
    ：
⒈　證人即告訴人Ａ女於警詢、偵訊及本院中始終證稱：我在OOOO
    OOO餐廳擔任服務生，負責點餐及送餐工作；110年9月29日
    晚上我負責服務被告他們那桌，同日22時30分，我背對被告
    他們操作點餐機，有聽到他們的嬉鬧聲跟笑聲，他們有討論
    到女生的身材跟臀部，但我不確定是否在講我，之後我感覺
    到自己的臀部靠近跨下的地方被摸了1下，我立刻回頭，我
    有看到被告的臉，我走向被告那桌，我印象中我有問被告：
    先生你在我後面做什麼？被告背對著我，不回應我，被告的
    朋友幫忙回應被告只是想要叫我，其他人都在笑，我說這樣
    的話我要跟經理說，我就趕快走掉，因為當下我嚇到了，我
    有跟經理報告，但當時現場客人很多，我無法立刻抽身去報
    警；事後經理有調監視錄影畫面給我看，案發當天，被告這
    桌也有對其他女同事做類似的行為，只是因為沒有摸到，所
    以女同事沒有提告等語在卷（偵卷25頁至第27頁、第75頁，
    本院卷第35頁至第38頁）。
⒉　經本院當庭勘驗告訴人提交予員警之店內監視器錄影光碟，
    結果如下：
    「　　　
 　 ⑴、被告與同桌友人坐著飲酒，被告右手邊友人疑似因酒醉
        ，截至被告觸摸甲女之前，該名友人都是趴著或是雙手
        摀著臉。
    ⑵、甲女身著短褲，從他處走至點餐機台，背對被告操作點
        餐機台，被告轉頭看著甲女點餐的背影，並伸手指著甲
        女，與同桌友人交談一下，立即起身往甲女走去，故意
        摸甲女的臀部1 次（被告觸摸當下，同桌坐在被告對面
        的綠衣服男子剛好低頭要拿起手機），甲女立刻轉頭，
        被告往用餐桌子方向走去，故意背對甲女，甲女手插腰
        理論，被告依舊不轉頭回應，甲女拍被告肩膀，被告依
        舊故意不回頭看甲女，然後直接入座。
 　 ⑶、甲女插腰質問被告，被告僅略微鞠躬，陳述幾句，就繼
        續飲酒與朋友聊天。甲女離開，往點餐機方向走去操作
        機台，隨後往內場走去。　　
    有本院勘驗筆錄（本院卷第33頁至第34頁）及監視器畫面截
    圖（偵卷第29頁）在卷可憑。監視器拍攝被告走至甲女身後
    ，公然伸手觸摸甲女臀部，甲女立刻轉頭，並走向被告質問
    之畫面情節，核與甲女前開證述內容完全相符。由甲女之證
    述以及監視器拍攝完整且客觀之畫面內容，已足以證明被告
    確有趁甲女背對被告、操作點餐機台時，故意伸手觸摸甲女
    臀部之性騷擾事實。
㈡、被告雖援引同桌友人證人吳圳之證詞，辯稱：我以我的人格
    堅信我沒摸到甲女，吳圳也可以證明云云。但查：
⒈、證人吳圳於本院中固證稱：案發當時我與被告同桌用餐飲酒
    ，被告可能只是想開個玩笑，可能有不雅的動作，但我親眼
    看到被告沒有摸到甲女的臀部，再加上甲女也沒有反應，被
    告也說他自己沒有摸到，所以整件事情就是被告沒有摸到甲
    女的臀部云云。然經本院當庭播放現場監視錄影光碟予證人
    吳圳觀看，證人吳圳表示其為影片中之綠衣男子（本院卷第
    40頁），而被告觸摸甲女臀部當下，影片中之綠衣男子即證
    人吳圳剛好低頭要拿起手機，因此並無看到被告觸摸甲女臀
    部之全程過程乙節，有本院上述勘驗筆錄在卷可憑（本院卷
    第33頁），佐以本院2度與證人吳圳確認被告觸摸甲女臀部
    之行為過程，其是否有全程觀看，證人吳圳答以：「（法官
    問：經法官再次播放監視器錄影光碟，被告摸告訴人臀部的
    瞬間，你頭有略為稍低要拿手機的動作。請你確認，你是否
    可以百分百肯定於案發當時，你無時無刻地看著被害人的臀
    部，確定她沒有被摸到嗎？）如果說我有一直看著她的臀部
    ，是不是代表我也造成了所謂的性騷擾。」、「（法官問：
    不是，我只是問你看剛剛的監視器畫面）那我為什麼要一直
    看著臀部」等語（本院卷第40頁），證人吳圳關於被告觸摸
    甲女臀部之過程，其究竟有無全程觀看，始終不願正面回答
    ，足認證人吳圳證稱當日被告並沒有摸到甲女臀部之詞，僅
    為其片面見聞之陳述，不足為有利被告之認定。
⒉  再者，關於被告有無摸到甲女臀部乙情，證人吳圳於警詢中
    是證稱：「當時我們是第二攤酒局，從監視器影像中來看，
    我認為甲○○沒有碰到服務生臀部，且當時服務生也沒有跑過
    來跟我們講」等語（偵卷第22頁、23頁），表示是依照觀看
    監視器內容認為沒有摸到等語，然證人吳圳於本院審理中則
    改稱：我是親眼看到被告沒有摸到甲女臀部云云（本院卷第
    41頁），證人吳圳針對究竟有無親眼看到被告有無摸甲女臀
    部之行為，前後證述不一，況且，被告摸甲女臀部當下，甲
    女立即回頭，並走至被告用餐餐桌與被告理論，同桌友人均
    在現場乙節，亦經本院勘驗監視錄影光碟在卷，有前揭勘驗
    筆錄在卷可憑，可證證人吳圳證稱：被告沒有摸到甲女的臀
    部，否則為何甲女沒有反應云云，根本悖於客觀事證，顯為
    迴護被告之詞，殊不足採。
㈢、被告雖辯稱：甲女案發當時並無感覺到我有摸她，甲女是事
    後看監視器畫面看圖說故事，才指稱我有摸到她的臀部云云
    （本院卷第32頁）。然查，案發當時，甲女背對被告操作點
    餐機，被告觸摸甲女臀部後，甲女立即轉頭，並走向被告理
    論等情，業經本院勘驗監視器畫面甚為清楚明白，若非被告
    確實有摸到甲女臀部，何以甲女竟能如此巧合在被告觸摸甲
    女臀部當下，立刻轉頭並上前質問？況且，案發當時店內客
    人甚多，亦不乏男性顧客，有監視器畫面截圖可佐（偵卷第
    29頁），甲女操作點餐機台忙碌工作，若非確實有遭被告觸
    摸臀部，深感不滿，甲女實無自找麻煩，沒事上前與被告理
    論，甚遭同桌被告友人訕笑，陷自己於窘境之理。是被告此
    部分所辯，悖於客觀事實，顯不足採。
㈣、綜上，被告所辯，純屬卸責狡辯之詞，本件事證明確，被告
    犯行堪予認定，應依法論科。
三、論罪科刑
㈠、按性騷擾防治法第25條第1 項所處罰之性騷擾罪，係指性侵
    害犯罪以外，基於同法所稱之性騷擾意圖，以乘被害人不及
    抗拒之違反意願方法，對其為與性或性別有關之親吻、擁抱
    或觸摸臀部、胸部或其他身體隱私處之行為。核被告所為，
    係犯性騷擾防治法第25條第1 項之意圖性騷擾，乘人不及抗
    拒而為觸摸其臀部之行為罪。
㈡、爰審酌告訴人甲女為年輕女性，在OOOOOOO餐廳擔任服務人員
    ，案發當時正操作餐廳點餐機認真工作，而被告與其友人共
    至OOOOOOO餐廳飲酒用餐，其等均為40歲以上且具有相當社
    會身分或經濟能力之男性（此見被告與同行之友人吳圳等人
    之警詢筆錄家庭經濟狀況、職業欄即明），然其等之言行舉
    止，卻未能符合所處之社會身分，於酒酣耳熱之際，見服務
    人員甲女背對其等操作點餐機台時，在甲女身後大聲討論女
    性之身材、臀部，被告並以手比劃甲女身材，物化女性，其
    後，被告更故意當著同桌友人之面前，走向甲女，公然觸摸
    甲女之臀部，甲女察覺遭被告性騷擾而深感遭羞辱，走向被
    告質問，欲為自己討回公道，但被告卻故意轉身背對甲女，
    對甲女的質問裝作充耳未聞，同桌友人則嘻笑回應，被告透
    過這種公然的性騷擾行為戲弄甲女，同桌友人則嘻笑回應，
    已不僅僅是性騷擾行為，更是公然的與同桌友人，對甲女為
    性別上的霸凌（以性騷擾行為看甲女會有何反應，娛樂自己
    及友人），而年紀尚輕之甲女，隻身在這種人數、地位均不
    平等之情形下（甲女年僅20餘歲，為店內服務人員，遭性騷
    擾當下僅1人，被告與其友人均為40餘歲之成年男性消費者
    ，其等人數至少共計4人），經當場向被告反應無效，僅能
    隱忍受辱之情緒，繼續服務顧客，被告不僅未意識到其行徑
    多麼惡劣，於本院審理中否認有摸到甲女，甚至多次表示：
    我看完影片後我知道我不是在非常主動惡意的情形下做這件
    事情，而且我以我的人格堅信我沒有摸到甲女，甲女當下也
    沒有感覺到我有摸到她，是她事後看圖說故事的云云，強調
    自己行為並無惡意、自身人格更是不可能做出性騷擾行為云
    云，然影片中拍攝被告所為之行徑，正是性騷擾行為中最主
    動惡意的1種（部分性騷擾犯罪是偷偷所為，而被告則是當
    眾故意走到甲女身後，以摸甲女臀部給同桌友人看，藉此看
    看甲女會有何反應的方式，作為自身以及同桌友人之娛樂）
    ，況且，被告與其友人吳圳於本院審理中多次質疑何以甲女
    當場沒有反應遭性騷擾，然從影片中顯示，甲女遭觸摸當下
    ，立即回頭走向被告、質問被告，是因被告故意背對甲女、
    故意不回頭，甲女經反應無效，始悻悻然離開被告用餐餐桌
    ，甲女非如被告所質疑未當場反應，反倒是被告性騷擾甲女
    行為結束後，故意不正面甲女、不願承認性騷擾之事實，迄
    至本院審理中，猶為相同的態度，辯稱我只是做了個不適當
    的惡作劇，但我沒有惡意云云，由此種種均可顯示被告始終
    本位思想，不知其性騷擾行為非常惡劣（依被告戶籍資料所
    示其育有子女，試問，若其子女遇到相同的性騷擾行為，被
    告是否會認為對方並無惡意？是否會認為這沒什麼大不了？
    ），且甲女亦因被告性騷擾行為而影響其後續之工作情緒，
    服務男客人時，會擔憂遭客人從背後為性騷擾行為，容易感
    到焦慮，為此而至身心科就醫服藥，此有甲女提出之就醫診
    斷證明書資料在卷可憑（本院卷第69頁至第71頁），是以，
    基於上述被告犯罪手段、犯後態度及甲女所遭受的精神損害
    ，本院認甲女於本院審理中主張之和解金額為新臺幣（下同
    ）150,000元，尚屬合理，惟被告堅持僅願賠償30,000元，
    雙方因此無法達成和解，本院末考量被告自稱大學畢業、從
    事室內設計工作、月收約100,000元、育有2名子女之智識程
    度、家庭經濟狀況，暨其未曾有故意犯罪之前科素行等一切
    情狀，認檢察官具體求處有期徒刑4月，固屬卓見，但本院
    審酌本件被告所犯之罪，最重本刑為2年以下有期徒刑，而
    被告上開犯罪手段（公然為性騷擾娛樂自己及友人）、犯後
    態度均屬惡劣，以及甲女所受之精神痛苦（於工作時公然遭
    被告摸臀部，當場質問時，遭在場之男性訕笑，被告更是裝
    作若無其事），認本件應從中度以上之刑量處，檢察官求處
    之刑，尚嫌過輕，本院爰量處有期徒刑6月，並諭知易科罰
    金之折算標準，以昭本院杜絕職場性騷擾之決心，且建請案
    件若遭上訴，從事上訴審判之法官，於被告未與甲女和解、
    未獲得甲女之原諒之情形下，不宜輕判，以維護司法對於職
    場性騷擾、性別霸凌零容忍之司法形象。
據上論斷，應依刑事訴訟法第284條之1、第299條第1項前段，性
騷擾防治法第25條第1項，刑法第11條前段、第41條第1項前段，
判決如主文。　　
本案經檢察官提起公訴，檢察官楊淑芬到庭執行職務。
中　　華　　民　　國　　111 　年　　4 　　月　　15　　日
　　　　　　　　　刑事第十庭  法　官　陳采葳
上正本證明與原本無異。 
如不服本判決應於收受送達後20日內向本院提出上訴書狀，並應
敘述具體理由；其未敘述上訴理由者，應於上訴期間屆滿後20日
內向本院補提理由書（均須按他造當事人之人數附繕本）「切勿
逕送上級法院」。告訴人或被害人如對於本判決不服者，應具備
理由請求檢察官上訴，其上訴期間之計算係以檢察官收受判決正
本之日期為準。 因疫情而遲誤不變期間，得向法院聲請回復原
狀。
                              書記官  邱汾芸
中　　華　　民　　國　　111 　年　　4 　　月　　15　　日
附錄本案論罪科刑法條：
性騷擾防治法第25條第1項
意圖性騷擾，乘人不及抗拒而為親吻、擁抱或觸摸其臀部、胸部
或其他身體隱私處之行為者，處2年以下有期徒刑、拘役或科或
併科新臺幣10萬元以下罰金。